臺灣士林地方法院刑事判決　　　　　　 100年度簡上字第34號
公　訴　人　臺灣士林地方法院檢察署檢察官
上　訴　人　王俊程
上列被告因贓物案件，不服本院中華民國99年12月9 日99年度湖
簡字第765 號之第一審判決（聲請簡易判決處刑案號：99年度偵
字第10687 號），提起上訴，本院管轄之第二審合議庭判決如下
：
    主  文
上訴駁回。
    理  由
一、本案經本院審理結果，認第一審判決依贓物罪，判處被告王
    俊程有期徒刑4 月，如易科罰金，以新臺幣（下同）1 千元
    折算1 日，其認事用法及量刑均無不當，應予維持，本件事
    實、證據及理由均引用附件第一審簡易判決書之記載。
二、上訴人上訴理由略以：伊承認犯罪，惟認量刑太重，請求撤
    銷原判決，改量處拘役50日等語。
三、按量刑輕重，係屬事實審法院得依職權自由裁量之事項，苟
    已斟酌刑法第57條各款所列情狀而未逾越法定刑度，不得遽
    指為違法（最高法院72年度台上字第6696號、75年度台上字
    第7033號判例參照）；且在同一犯罪事實與情節，如別無其
    他加重或減輕之原因，下級審量定之刑，亦無過重或失輕之
    不當情形，則上級審法院對下級審法院之職權行使，原則上
    應予尊重（最高法院85年度臺上字第2446號判決參照）。又
    量刑之輕重，固屬事實審法院得依職權自由裁量之事項，惟
    仍應受比例原則及公平原則之限制，否則其判決即非適法。
    刑事審判旨在實現刑罰權分配的正義，故法院對有罪被告之
    科刑，應符合罪刑相當之原則，使輕重得宜，罰當其罪，以
    契合社會之法律感情，此所以刑法第57條明定科刑時應審酌
    一切情狀，尤應注意該條各款所列事項以為科刑輕重之標準
    （最高法院95年度臺上字第1662號判決參照）。本件被告於
    原審及本院審理中均坦承犯行，且有如原審判決所列證據可
    資佐證，足認被告係犯刑法第349 條第1 項之收受贓物罪，
    而該罪之法定本刑為3 年以下有期徒刑、拘役或5 百元以下
    罰金，原審依具體個案，量處被告有期徒刑4 月，如易科罰
    金，以1 千元折算1 日，量刑並未逾越法定刑之範圍，且經
    本院審酌被告為累犯，犯後雖坦認犯行，惟其所收受之贓物
    數量、價值均非甚微，且對該等贓物係金玉山向被害人汪興
    明強取所得乙節知之甚詳，暨其品行、智識程度、手段等一
    切情狀，認原審之量刑並無不合比例原則、公平原則情事，
    依前揭最高法院判例及裁判要旨，尚難認原審量刑有何違誤
    ；被告雖稱於臺灣高等法院另案強盜案件（案號為97年度上
    訴字第1305號，即有關被告與金玉山共同強盜被害人汪興明
    取得本案贓物之案件，嗣經判決被告無罪確定）審理中已取
    得被害人汪興明之原諒云云（見本院卷第19頁背面），惟查
    被害人汪興明於該案訊問中係針對其受金玉山強盜財物時被
    告確處於被動狀態，並曾為其講話等情而為陳述，並未就事
    後被告收受贓物乙節表示諒解（見該案卷第26頁正面及背面
    ），且被告自承於本案後僅將所收受之手機、筆、戒指等物
    交還被害人，至所分得現金3 千元部分已花用殆盡，並未償
    還等語（見本院卷第18頁背面），難認被害人所受損害已全
    額受償，被告空言稱原審量刑過重，洵難置採。從而，上訴
    意旨指摘原判決量刑過重，核無理由，應予駁回。
據上論斷，應依刑事訴訟法第455 條之1 第3 項、第368 條、第
373 條，判決如主文。
本件經檢察官蔡元仕到庭執行職務。
中    華    民    國  100     年    4     月    14    日
            刑事第六庭審判長法  官  林秀鳳
                            法  官  吳維雅
                            法  官  黃珮茹
以上正本證明與原本無異。
本判決不得上訴。
                            書記官  張馨尹
中    華    民    國  100     年    4     月    14    日